臺灣板橋地方法院刑事判決　　　　　　　94年度易字第1436號
公　訴　人　臺灣板橋地方法院檢察署檢察官
被　　　告　甲○○
上列被告因違反毒品危害防制條例案件，經檢察官提起公訴（94
年度核退毒偵字第1766號），被告於準備程序中就被訴事實為有
罪之陳述，經本院合議庭裁定由受命法官獨任進行簡式審判程序
，本院判決如下：
    主  文
甲○○施用第二級毒品，累犯，處有期徒刑捌月。扣案安非他命
貳包（驗餘毛重貳點柒捌肆公克）沒收銷燬之；前開扣案安非他
命之包裝袋貳只、吸食器壹組、玻璃球貳個、塑膠鏟管貳支、分
裝袋貳佰伍拾伍只、電子磅秤壹台，均沒收。
    事  實
一、甲○○前因賭博案件，經本院以88年度易字第1634號判決判
    處有期徒刑4 月，如易科罰金以銀元300 元折算1 日確定。
    又因違反毒品危害防制條例等案件，經本院以89年度訴字第
    241 號判決，其中違反毒品危害防制條例部分判處有期徒刑
    7 月，賭博部分判處罰金銀元8000元，罰金如易服勞役以銀
    元300 元折算1 日確定；並與前開因賭博案件所受宣告之有
    期徒刑4 月接續執行（其因犯賭博罪所受宣告之罰金刑，易
    服勞役期間自民國90年1 月29日起至同年2 月23日止）。復
    因違反毒品危害防制條例案件，經臺灣臺北地方法院以90年
    度易字第200 號判決判處有期徒刑5 月，如易科罰金以銀元
    300 元折算1 日確定，此部分與前揭因違反毒品危害防制條
    例案件所宣告之有期徒刑7 月，經臺灣臺北地方法院以91年
    度聲字第427 號裁定定應執行有期徒刑11月確定，於91年12
    月25日執行完畢。再因違反毒品危害防制條例案件，經本院
    以92年度易字第2659號判決判處有期徒刑7 月，於93年8 月
    11日執行完畢（並自同年月12日起至同年9 月30日止，接續
    執行因竊盜案件，經本院以93年度簡字第605 號判決判處之
    拘役50日）。另因施用毒品違反毒品危害防制條例案件，經
    臺灣臺北地方法院以88年度毒聲字第3253號裁定送勒戒處所
    觀察、勒戒後，認有繼續施用毒品之傾向，經臺灣臺北地方
    法院以89年度毒聲字第222 號裁定令入戒治處所施以強制戒
    治，嗣於89年9 月29日經臺灣臺北地方法院以89年度毒聲字
    第2277號裁定停止戒治（續執行有期徒刑），而於90年1 月
    26日強制戒治期滿執行完畢。詎不知悛悔，猶基於施用第二
    級毒品安非他命（以下簡稱安非他命）之犯意，於上開強制
    戒治執行完畢後5 年內之94年5 月30日某時許，在臺北縣新
    店市碧潭橋下某處，以將安非他命置入吸食器內加熱燒烤吸
    食其煙霧之方式，施用安非他命1 次。嗣於同年月31日晚間
    9 時30分許，在臺北縣土城市○○街22號2 樓為警查獲，並
    扣得安非他命2 包（驗餘毛重2 點784 公克）、吸食器1 組
    、玻璃球2 個、塑膠鏟管2 支、分裝袋255 只及電子磅秤1
    台。
二、案經臺北縣政府警察局新店分局報請臺灣板橋地方法院檢察
    署檢察官偵查起訴。
    理  由
一、上揭事實，業據被告甲○○於本院審理時坦承不諱，並有前
    開安非他命2 包、吸食器1 組、玻璃球2 個、塑膠鏟管2 支
    、分裝袋255 只及電子磅秤1 台扣案可資佐證。且被告為警
    查獲後所排放之尿液經採樣送驗，以酵素免疫分析法檢驗及
    氣相層析質譜儀法確認檢驗結果，於安非他命類確呈陽性反
    應，有臺灣檢驗科技股份有限公司濫用藥物尿液檢驗報告附
    卷足稽。而前述查扣之毒品經以酵素免疫分析法、氣相層析
    質譜儀分析法檢驗結果，含安非他命成分，原毛重2 點8 公
    克，經取樣0 點016 公克鑑驗用罄，驗餘毛重2 點784 公克
    ，亦有臺灣檢驗科技股份有限公司濫用藥物檢驗報告存卷為
    憑，足徵被告前揭不利於己之自白與事實相符。又被告前因
    施用毒品，經臺灣臺北地方法院以88年度毒聲字第3253號裁
    定送勒戒處所觀察、勒戒後，認有繼續施用毒品之傾向，經
    臺灣臺北地方法院以89年度毒聲字第222 號裁定令入戒治處
    所施以強制戒治，嗣於89年9 月29日經臺灣臺北地方法院以
    89年度毒聲字第2277號裁定停止戒治，而於90年1 月26日強
    制戒治期滿執行完畢，有臺灣高等法院被告前案紀錄表、全
    國施用毒品案件紀錄表可佐。被告係於上開強制戒治執行完
    畢釋放後5 年內再犯本案違反毒品危害防制條例第10條之罪
    ，事證明確，其犯行堪予認定。
二、按安非他命係毒品危害防制條例所規定之第二級毒品，被告
    施用之，核係犯同條例第10條第2 項之施用第二級毒品罪。
    被告施用安非他命前後持有毒品安非他命之低度行為，應為
    其施用之高度行為所吸收，不另論罪。又被告有如本判決事
    實欄第1 項所述論罪科刑之執行紀錄，有臺灣高等法院被告
    前案紀錄表可參，其於有期徒刑執行完畢後5 年內再犯上開
    有期徒刑以上之罪，為累犯，應依刑法第47條規定，加重其
    刑。爰審酌被告有因違反毒品危害防制條例案件接受刑之科
    處及執行之紀錄，又因施用毒品經觀察、勒戒及強制戒治，
    猶施用安非他命再犯本罪，顯見其自制力薄弱，且未衷心悛
    悔，漠視法令之禁制濫用藥品，應予非難，兼衡其施用安非
    他命所生危害實以自戕健康為主，及其犯罪後之態度等一切
    情狀，量處如主文所示之刑，資為懲儆。
三、扣案安非他命2 包（原淨重不詳，毛重2 點8 公克，經取樣
    0 點016 公克鑑驗用罄，用罄部分毋庸宣告沒收，驗餘毛重
    2 點784 公克），為查獲之毒品，不問屬於何人所有，應依
    毒品危害防制條例第18條第1 項前段規定，沒收銷燬之。而
    前開扣案安非他命之包裝袋2 只、吸食器1 組、玻璃球2 個
    、塑膠鏟管2 支、分裝袋255 只及電子磅秤1 台等，係在臺
    北縣土城市○○街22號2 樓查獲，有臺北縣政府警察局新店
    分局搜索扣押筆錄在卷可稽，該址係由被告居住使用之場所
    ，此據被告於本院審理時供明，被告雖辯稱：上述物品係某
    真實姓名年籍不詳、綽號「阿基」之成年男子所有云云，惟
    未能提供「阿基」之真實姓名、年籍資料及聯絡方式以供查
    核，所辯顯係卸責之詞，不足採信；上開物品係被告所有供
    其施用安非他命所用，洵堪認定，應依刑法第38條第1 項第
    2 款規定，併予宣告沒收。
據上論斷，應依刑事訴訟法第273 條之1 第1 項、第299 條第1
項前段，毒品危害防制條例第10條第2 項、第18條第1 項前段，
刑法第11條前段、第47條、第38條第1 項第2 款，判決如主文。
本案經檢察官蔡元仕到庭執行職務。
中　　華　　民　　國　　94　　年　　11　　月　　30　　日
                        刑事第一庭  法  官  廖  怡  貞
以上正本證明與原本無異。
如不服本判決，應於判決送達後10日內，向本院提出上訴狀，上
訴於臺灣高等法院（須附繕本）。
                                    書記官  陳  淑  芳
中　　華　　民　　國　　94　　年　　11　　月　　30　　日
※附錄本案論罪科刑法條全文※
毒品危害防制條例第十條：
施用第一級毒品者，處六月以上五年以下有期徒刑。
施用第二級毒品者，處三年以下有期徒刑。
